---
title: "Vaje 7-1. del"
author: "Peter Muršič"
date: "5.5.2020"
output: 
  html_document: 
    toc: yes
    toc_float: yes

---

# A
Poskusi rekreirati vse sam. Lahko spremeniš dele texta kot so ime in naslov. To je html_document.

Za ustvariti nov odstavek, pusti eno vrstico prej prazno.
```{r setup, include=TRUE, warning=FALSE, message=FALSE}
knitr::opts_chunk$set(echo = TRUE)
library(tidyverse)
```
Tu je zelo uporaben hiperlink do kompaktnega plonk lista za R Markdown:
[klikni me](https://rstudio.com/wp-content/uploads/2015/02/rmarkdown-cheatsheet.pdf)


# B
## GGPLOT
Tu je ggplot
```{r}
ggplot(iris)+
  geom_point(aes(x=Petal.Length,y=Petal.Width))
```

## Photos

### Photos in text


### Slike z R-jem
to je s predavanj.
```{r}

```

## Razpredelnice

```{r}
head(mtcars,5)
```


```{r}
knitr::kable(mtcars[1:5, ], caption = 'Cars')
```

## Stolpci
:::: {.columns style="display: flex;"}

::: {.column width="25%"}
```{r}
a<-4+5
```
:::

:::{.column width="75%"}
 Vrednost spremenljivke a je `r a`
:::

::::


# Profesor ni tega pokazal 
## Urejanje pisave

## urejanje v markdown
*ležeče*
**krepko**
***krepkoležeče***
potenciranje^2^
~~prečrtano~~

### velikost pisave v html
<font size="1"> To je velikost pisave 1</font>
<font size="4"> To je velikost pisave 4</font>


### Barve pisave v html
<p style="color:red">To je odstavek v rdeči barvi,</p> ampak ta ukaz ne dovoli pobarvati samo eno besedo.

Ta text je <font color="blue">moder</font>, ampak html5 ga ne podpira</font>




## Referencing
Tukaj citiramo knjigo [@berlekamp2003winning] in članek [@doi:10.1002/jgt.22573] 
Citing a book @berlekamp2003winning and an article @doi:10.1002/jgt.22573. Če jih ne citiramo se ne bojo prikazali na koncu, razen če uporabimo določene trike. Dobi Bibtex informacije na spletu in jih združi v ime.bib. Nato dodaj v YAML, brez presledko

link-citations: yes   

# Literatura
